## Introducción {.unnumbered}

Se desea hacer un modelo lineal simple entre las variables del dataset de seguros registrando la amplitud del efecto en la forma de los coeficientes que acompañana a la o las variables independientes. Para eso se probarán y compararán distintos modelos identificando el mejor de ellos.

```{r}
#| label: setup
#| message: false
#| echo: true
#| warning: false


# Se importan las librerías necesarias
library(tidyverse)
library(modelr)
library(sjPlot)
library(sjmisc)
library(sjlabelled)

# Directorio de trabajo y nombre de archivo
data_folder <- "dataset"
file_name <- "Insurance.csv"

# Se importa el dataset y se eliminan filas repetidas
df_seguros <- read.csv(file.path(data_folder, file_name), dec=",", stringsAsFactors = TRUE)
df_seguros <- unique(df_seguros)

# Se agrega la columna salud
df_seguros <- mutate(df_seguros,
                     salud = case_when((bmi >= 30 & smoker == 'yes') ~ 'OF', 
                                       (bmi >= 30 & smoker == 'no') ~ 'ONF', 
                                       (bmi < 30 & smoker == 'yes') ~ 'NOF', 
                                       (bmi < 30 & smoker == 'no') ~ 'NONF'))
df_seguros$salud = factor(df_seguros$salud, levels = c("OF", "NOF", "ONF", "NONF"), ordered = TRUE)

# Cambia tamaño del plot
# options(repr.plot.width=16, repr.plot.height=12)
```

## Limpieza y adecuación de los datos

El dataset provisto posee 7 columnas, con variables categóricas (sexo, fumador, región) y numéricas (edad, índice de masa corporal, hijes, gastos de seguro médico). Se verificó que la importación de los datos sea correcta y se eliminaron filas repetidas. Se agregó 1 nueva columna llamada "salud":

-   [**Salud:**]{.underline} considerando la obesidad de una persona como el BMI mayor o igual a 30 y si esta persona es fumadora, separa entre personas Obesas Fumadoras (OF), Obesas No Fumadoras (ONF), No Obesas Fumadoras (NOF) y No Obesas No Fumadoras (NONF).

## Modelo lineal simple N° 1

Se realizaron dos variaciones de un modelo lineal simple (ver @fig-modelo1_simple) teniendo en cuenta los gastos de una persona en función de su edad. Se utilizaron las fórmulas:

-   [**Modelo 1.1:**]{.underline} $y$ \~ $x_1$

-   [**Modelo 1.2:**]{.underline} $y$ \~ $x_1 - 1$

Reemplazando: $y = charges,$ $x_1 = age$.

```{r}
#| label: fig-modelo1_simple
#| fig-cap: Modelo lineal simple N° 1 - Gastos vs Edad.
#| message: false
#| echo: true
#| warning: false

# Modelo lineal simple
seguros_mod1 <- lm(charges ~ age, data = df_seguros)
seguros_mod1_2 <- lm(charges ~ age - 1, data = df_seguros)

# Agrego predicciones
grid <- df_seguros %>%
  data_grid(age, charges) %>%
  gather_predictions(seguros_mod1, seguros_mod1_2)

# Grafico 
ggplot(df_seguros, aes(x=age)) +
  geom_point(aes(y = charges), size = 1) +
  geom_line(aes(y = pred), data = grid, colour = "red", size = 1) + 
  labs(
    x = 'Edad (años)',
    y = 'Gastos de Seguro (US$)',
    title = 'Gastos de seguro vs Edad de la persona',
    subtitle = 'Personas estadounidenses') +
  theme(axis.line = element_line(colour = "black", size = 0.5)) + 
  facet_wrap(~model, labeller = labeller(model = c(
    "seguros_mod1" = "Modelo 1.1: charges ~ age",
    "seguros_mod1_2" = "Modelo 1.2: charges ~ age - 1")))
```

Se observó que el Modelo 1.2 tiene mejor estimación que el Modelo 1.1 ya que las edades no comienzan en 0; y al suprimir la ordenada al origen del modelo, se obtiene una mejor tendencia. Sin embargo, ninguno de ambos modelos se ajusta debidamente a los datos ya que hay otros factores que influyen en los gastos de una persona como su estado de salud. Las estadísticas de los Modelos 1.1 (ver @tbl-stats_modelo1.1_simple) y 1.2 (ver @tbl-stats_modelo1.2_simple) demuestran que efectivamente no son ideales.

```{r}
#| label: tbl-stats_modelo1.1_simple
#| tbl-cap: Estadísticas del modelo lineal simple N° 1.1.
#| message: false
#| echo: true
#| warning: false

# Estadísticas del modelo
tab_model(seguros_mod1,
          show.se = TRUE,
          show.std = TRUE,
          show.stat = TRUE,
          col.order = c("p", "stat", "est", "std.se", "se", "std.est"), 
          p.style = "scientific", digits.p = 2)

```

```{r}
#| label: tbl-stats_modelo1.2_simple
#| tbl-cap: Estadísticas del modelo lineal simple N° 1.2.
#| message: false
#| echo: true
#| warning: false

# Estadísticas del modelo
tab_model(seguros_mod1_2,
          show.se = TRUE,
          show.std = TRUE,
          show.stat = TRUE,
          col.order = c("p", "stat", "est", "std.se", "se", "std.est"), 
          p.style = "scientific", digits.p = 2)

```

## Modelo lineal simple N° 2

Para mejorar la estimación de los gastos, se procede a cambiar el modeloagregando la variable "salud" que posee 4 posibles estados de salud (ver @fig-modelo2_simple). Se utilizan los modelos:

-   [**Modelos 2.1:**]{.underline} $y$ \~ $x_1 + x_2$

-   [**Modelos 2.2:**]{.underline} $y$ \~ $x_1 + x_2 - 1$

Reemplazando: $y = charges,$ $x_1 = age,$ $x_2 = salud$.

```{r}
#| label: fig-modelo2_simple
#| fig-cap: Modelo lineal simple N° 2 - Gastos vs Edad y Salud.
#| message: false
#| echo: true
#| warning: false

# Modelo lineal simple 2
seguros_mod2 <- lm(charges ~ age + salud, data = df_seguros)
seguros_mod2_2 <- lm(charges ~ age + salud - 1, data = df_seguros)

# Agrego predicciones
grid2 <- df_seguros %>%
  data_grid(age, charges, salud) %>%
  gather_predictions(seguros_mod2, seguros_mod2_2)

# Grafico 
ggplot(df_seguros, aes(x=age, y = charges, color=salud)) +
  geom_point(size = 1) +
  geom_line(aes(y = pred), data = grid2, size = 1) + 
  labs(
    x = 'Edad (años)',
    y = 'Gastos de Seguro (US$)',
    title = 'Gastos de seguro vs Edad de la persona y su estado de salud',
    subtitle = 'Personas estadounidenses con distintos estados de salud',
    color = 'Estado de salud') +
  scale_color_discrete(labels = c('Obeso Fumador (OF)','No Obeso Fumador (NOF)','Obeso No Fumador (ONF)','No Obeso No Fumador (NONF)')) + 
  theme(legend.position="bottom", axis.line = element_line(colour = "black", size = 0.5))+
  guides(color=guide_legend(nrow=2,byrow=TRUE))+
  facet_wrap(~model, labeller = labeller(model = c(
    "seguros_mod2" = "Modelo 2.1: charges ~ age + salud",
    "seguros_mod2_2" = "Modelo 2.2: charges ~ age + salud - 1")))

```

Se observa que los nuevos modelos tienen mejores estimaciones para los distintos grupos de personas según su estado de salud, siendo mucho mejor el Modelo 2.2 según la comparación de las estadísticas de los modelos (Modelo 2.1, ver @tbl-stats_modelo2_simple y Modelo 2.2, ver @tbl-stats_modelo2_2_simple).

```{r}
#| label: tbl-stats_modelo2_simple
#| tbl-cap: Estadísticas del modelo lineal simple N° 2.1.
#| message: false
#| echo: true
#| warning: false

# Estadísticas del modelo
tab_model(seguros_mod2, 
          show.se = TRUE,
          show.std = TRUE,
          show.stat = TRUE,
          col.order = c("p", "stat", "est", "std.se", "se", "std.est"), 
          p.style = "scientific", digits.p = 2)

```

```{r}
#| label: tbl-stats_modelo2_2_simple
#| tbl-cap: Estadísticas del modelo lineal simple N° 2.2.
#| message: false
#| echo: true
#| warning: false

# Estadísticas del modelo
tab_model(seguros_mod2_2, 
          show.se = TRUE,
          show.std = TRUE,
          show.stat = TRUE,
          col.order = c("p", "stat", "est", "std.se", "se", "std.est"), 
          p.style = "scientific", digits.p = 2)

```

## Modelo lineal simple N° 3

Se analizó una última serie de modelos (ver @fig-modelo3_simple) para comprobar si pueden mejorar la estimación del Modelo 2.2 (ver @tbl-stats_modelo2_2_simple). Se utilizaron las siguientes fórmulas:

-   [**Modelos 3.1:**]{.underline} $y$ \~ $x_1 * x_2$

-   [**Modelos 3.2:**]{.underline} $y$ \~ $x_1 * x_2 - 1$

Reemplazando: $y = charges,$ $x_1 = age,$ $x_2 = salud$.

```{r}
#| label: fig-modelo3_simple
#| fig-cap: Modelo lineal simple N° 3 - Gastos vs Edad y Salud.
#| message: false
#| echo: true
#| warning: false

# Modelo lineal simple 2
seguros_mod3 <- lm(charges ~ age * salud, data = df_seguros)
seguros_mod3_2 <- lm(charges ~ age * salud - 1, data = df_seguros)

# Agrego predicciones
grid3 <- df_seguros %>%
  data_grid(age, charges, salud) %>%
  gather_predictions(seguros_mod3, seguros_mod3_2)

# Grafico 
ggplot(df_seguros, aes(x=age, y = charges, color=salud)) +
  geom_point(size = 1) +
  geom_line(aes(y = pred), data = grid3, size = 1) + 
  labs(
    x = 'Edad (años)',
    y = 'Gastos de Seguro (US$)',
    title = 'Gastos de seguro vs Edad de la persona y su estado de salud',
    subtitle = 'Personas estadounidenses con distintos estados de salud',
    color = 'Estado de salud') +
  scale_color_discrete(labels = c('Obeso Fumador (OF)','No Obeso Fumador (NOF)','Obeso No Fumador (ONF)','No Obeso No Fumador (NONF)')) + 
  theme(legend.position="bottom", axis.line = element_line(colour = "black", size = 0.5))+
  guides(color=guide_legend(nrow=2,byrow=TRUE))+
  facet_wrap(~model, labeller = labeller(model = c(
    "seguros_mod3" = "Modelo 3.1: charges ~ age * salud",
    "seguros_mod3_2" = "Modelo 3.2: charges ~ age * salud - 1")))

```

Al no poder visualizar un cambio significativo con respecto al gráfico del Modelo 2.2 (ver @fig-modelo2_simple), se procede a observar las estadísticas (Modelo 3.1 ver @tbl-stats_modelo3_simple, y Modelo 3.2 ver @tbl-stats_modelo3_2_simple.

```{r}
#| label: tbl-stats_modelo3_simple
#| tbl-cap: Estadísticas del modelo lineal simple N° 3.1.
#| message: false
#| echo: true
#| warning: false

# Estadísticas del modelo
tab_model(seguros_mod3, 
          show.se = TRUE,
          show.std = TRUE,
          show.stat = TRUE,
          col.order = c("p", "stat", "est", "std.se", "se", "std.est"), 
          p.style = "scientific", digits.p = 2)

```

```{r}
#| label: tbl-stats_modelo3_2_simple
#| tbl-cap: Estadísticas del modelo lineal simple N° 3.2.
#| message: false
#| echo: true
#| warning: false

# Estadísticas del modelo
tab_model(seguros_mod3_2, 
          show.se = TRUE,
          show.std = TRUE,
          show.stat = TRUE,
          col.order = c("p", "stat", "est", "std.se", "se", "std.est"), 
          p.style = "scientific", digits.p = 2)

```

Puede verse que el Modelo 3.2 (ver @tbl-stats_modelo3_2_simple) tiene muy buenas estimaciones con respecto al Modelo 3.1 (ver @tbl-stats_modelo3_simple). A su vez, si comparamos los Modelos 2.2 (ver @tbl-stats_modelo2_2_simple) y 3.2, se observa que son prácticamente idénticos siendo ligeramente mejor el Modelo 2.2.

## Conclusiones

Se decide optar por usar el Modelo 2.2 (ver @fig-modelo2_simple y @tbl-stats_modelo2_2_simple) ya que tiene una mejor estimación para los gastos de las personas según su edad y estado de salud.
